臺灣彰化地方法院刑事判決
110年度易字第687號
公  訴  人  臺灣彰化地方檢察署檢察官  
被      告  陳建甫


上列被告因竊佔案件，經檢察官提起公訴（110年度撤緩偵字第1
8號)，本院判決如下：
    主  文
陳建甫犯竊佔罪，處有期徒刑肆月，如易科罰金，以新臺幣壹仟
元折算壹日。
    事  實
一、陳建甫明知彰化縣○○鄉○○段000地號土地，為中華民國所有
    ，由財政部國有財產署中區分署彰化辦事處管理，未經管理
    機關許可，不得擅自佔有、使用。詎其竟意圖為自己不法之
    利益，基於竊佔之犯意，未經財政部國有財產署中區分署彰
    化辦事處之授權或同意，而於民國108年4月3日前某日，僱
    工將土地整平，並回填碎磚、碎瓦等剩餘土石方，將上揭地
    號土地供停車使用。以此方式竊佔財政部國有財產署中區分
    署彰化辦事處管理之前揭國有土地共計2,981平方公尺。經
    財政部國有財產署中區分署彰化辦事處派員於108年4月3日
    前往勘查，始悉上情。
二、案經財政部國有財產署中區分署彰化辦事處訴由彰化縣警察
    局芳苑分局報告彰化地方檢察署檢察官偵查起訴。
    理  由
壹、證據能力：
    本院認定犯罪事實所憑之供述證據及非供述證據，檢察官、
    被告均無意見即均不爭執證據能力，經本院審酌各該陳述作
    成時之情況與證據取得程序，均無違法或不當，因而認為適
    當，均認有證據能力，合先敘明。
貳、實體部分：
一、認定被告犯罪事實所憑證據及理由：　　
　　上揭犯罪事實，訊據被告陳建甫於本院審理中、警詢及偵查
    中均自白不諱，核與證人即財政部國有財產署中區分署彰化
    辦事處之科員劉憲東及徐世錩分別於警詢及偵查詢中證述明
    確，復有財政部國有財產署中區分署彰化辦事處108年4月3
    日現場勘查照片、土地建物查詢資料、彰化縣芳苑鄉地籍圖
    查詢資料、彰化縣環境保護局編號：CH00000000號環境稽查
    工作紀錄及現場蒐證相片在卷可稽。被告犯行應堪認定。
二、論罪科刑；
（一）核被告所為，係犯刑法第320條第2項竊佔罪。
（二）爰審酌被告同為參與社會生活之成年人，對於不得以非法
      方式侵害他人財產，自當知之甚明，竟貪圖小利，利用四
      周無人在場之際擅行竊佔國有土，所為未能謹守法律規範
      ，尊重國家合法財產權益，確有不該，兼衡被告素行、教
      育程度、家庭經濟與生活狀況、犯罪後於偵查及本院審理
      中所陳，量處如主文所示之刑，並諭知易科罰金之折算標
      準。
據上論結，應依刑事訴訟法第273條之1第1項、第299條第1項前
段、第310條之2、第454條，判決如主文。
本案經檢察官何昇昀提起公訴，由檢察官吳皓偉到庭執行職務。
中　　華　　民　　國　　110 　年　　11　　月　　15　　日
                  刑事第七庭    法  官  鮑慧忠
以上正本證明與原本無異。
如不服本判決應於收受判決後20日內向本院提出上訴書狀，並應
敘述具體理由。其未敘述上訴理由者，應於上訴期間屆滿後20日
內向本院補提理由書( 均須按他造當事人之人數附繕本) 「切勿
逕送上級法院」。
中　　華　　民　　國　　110 　年　　11　　月 　15　　日
                                書記官  謝儀潔
附錄本案論罪科刑法條
中華民國刑法第320條：
意圖為自己或第三人不法之所有，而竊取他人之動產者，為竊盜
罪，處五年以下有期徒刑、拘役或五十萬元以下罰金。
意圖為自己或第三人不法之利益，而竊佔他人之不動產者，依前
項之規定處斷。
前二項之未遂犯罰之。